【裁判字號】    98,訴緝,253
【裁判日期】    980929
【裁判案由】    毒品危害防制條例
【裁判全文】
臺灣板橋地方法院刑事判決             98年度訴緝字第253號
公  訴  人  臺灣板橋地方法院檢察署檢察官
被      告  甲○○
上列被告因違反毒品危害防制條例案件，經檢察官提起公訴（九
十七年度毒偵字第四七二八號），被告於本院準備程序進行中，
就被訴事實為有罪之陳述，經本院告知簡式審判程序意旨，並聽
取公訴人及被告之意見後，本院合議庭裁定由受命法官獨任依簡
式審判程序審理，並判決如下：
    主  文
甲○○施用第一級毒品，處有期徒刑柒月。扣案之第一級毒品海
洛因肆包（驗餘合計淨重壹點柒壹捌公克）、第一級毒品海洛因
壹包（驗餘淨重零點肆肆柒捌公克），均沒收銷燬；又施用第二
級毒品，處有期徒刑參月。應執行有期徒刑捌月。扣案之第一級
毒品海洛因肆包（驗餘合計淨重壹點柒壹捌公克）、第一級毒品
海洛因壹包（驗餘淨重零點肆肆柒捌公克），均沒收銷燬。
    事  實
一、甲○○前因施用毒品案件，經臺灣臺北地方法院以九十四年
    度毒聲字第九三二號裁定送觀察、勒戒後，認有繼續施用毒
    品之傾向，復經同法院以九十六年度毒聲字第二五二號裁定
    令入戒治處所施以強制戒治，嗣經執行六個月以上，認已無
    繼續強制戒治之必要，而於民國九十七年三月十八日停止其
    處分之執行而出監，至九十七年四月三日縮刑期滿而視為執
    行完畢釋放，並由臺灣臺北地方法院檢察署檢察官以九十七
    年度戒毒偵字第六０號為不起訴處分確定。詎仍不知悛悔，
    其明知海洛因、甲基安非他命係業經公告列為毒品危害防制
    條例第二條第二項第一、二款之第一、二級毒品，不得非法
    持有、施用，詎仍未戒除施用毒品習性，復各基於施用第一
    、二級毒品海洛因、甲基安非他命之犯意，於九十七年五月
    二十日晚間十一時許，在臺北縣中和市○○路八號之「儷閣
    汽車旅館」三０一號房內，分別施用第一級毒品海洛因、第
    二級毒品甲基安非他命各一次（施用第二級毒品甲基安非他
    命罪部分，起訴書誤載為於九十七年五月二十一日為警採尿
    前回溯九十六小時內之某時，在不詳處所）。嗣於同日晚間
    十一時五十分許，在上址為警得其同意執行搜索而查獲，並
    扣得其所有之第一級毒品海洛因四包（驗餘合計淨重一點七
    一八公克）、第一級毒品海洛因一包（驗餘淨重零點四四七
    八公克）。嗣經警依法對其採集尿液送驗後，始查悉上情。
二、案經臺北縣政府警察局中和分局報告臺灣板橋地方法院檢察
    署檢察官偵查起訴。
    理由
壹、程序事項：
    被告甲○○所犯係死刑、無期徒刑或最輕本刑為三年以上有
    期徒刑以外之罪，亦非屬高等法院管轄第一審之案件，其於
    準備程序中就被訴事實為有罪之陳述，經本院告知簡式審判
    程序之旨，並聽取公訴人及被告之意見後，經本院合議庭認
    為適宜，乃依刑事訴訟法第二百七十三條之一第一項規定，
    裁定由受命法官獨任進行簡式審判程序，先予敘明。
貳、實體事項：
一、上揭犯罪事實，業據被告於本院準備程序及審理中供承不諱
    ，且被告於前揭查獲時地為警依法對其採集之尿液經送請臺
    灣檢驗科技股份有限公司以酵素免疫分析法（EIA） 初步檢
    驗及氣相層析質譜儀分析法（GC/MS） 確認檢驗結果，確呈
    鴉片類（嗎啡）及安非他命類（安非他命及甲基安非他命）
    陽性反應，此有該公司出具之九十七年六月十日濫用藥物檢
    驗報告一紙在卷可參（參見偵卷第四三頁）。又扣案之被告
    所有疑似第一級毒品海洛因白色粉末四包（驗餘合計淨重一
    點七一八公克）、白色微棕粉末一包（驗餘淨重零點四四七
    八公克）經送請交通部民用航空局航空醫務中心鑑定結果，
    確均含有第一級毒品海洛因成分，此有該中心出具之九十七
    年六月十日航藥鑑字第0972954 號毒品鑑定書一紙在卷可憑
    （參見偵卷第四四頁）。綜上所述，足認被告之自白核與事
    實相符，應可採為論罪科刑之依據。查本件被告前因施用毒
    品案件，經臺灣臺北地方法院以九十四年度毒聲字第九三二
    號裁定送觀察、勒戒後，認有繼續施用毒品之傾向，復經同
    法院以九十六年度毒聲字第二五二號裁定令入戒治處所施以
    強制戒治，嗣經執行六個月以上，認已無繼續強制戒治之必
    要，而於九十七年三月十八日停止其處分之執行而出監，至
    九十七年四月三日縮刑期滿而視為執行完畢釋放，並由臺灣
    臺北地方法院檢察署檢察官以九十七年度戒毒偵字第六０號
    為不起訴處分確定一節，此有臺灣高等法院被告前案紀錄表
    一份在卷可參，被告既曾於前揭強制戒治執行完畢釋放後五
    年內再犯本件分別施用第一級毒品海洛因、第二級毒品甲基
    安非他命之犯行，即屬毒品危害防制條例第二十三條第二項
    所定「五年內再犯」之情形，自應對其追訴處罰。從而，本
    件事證已臻明確，被告犯行洵堪認定，應予依法論科。
二、核被告所為，係犯毒品危害防制條例第十條第一項之施用第
    一級毒品海洛因罪、同條第二項之施用第二級毒品甲基安非
    他命罪。被告各持有第一、二級毒品海洛因及甲基安非他命
    後，進而施用，其各持有之低度行為應被其各施用之高度行
    為所吸收，均不另論罪。被告所犯施用第一、二級毒品海洛
    因及甲基安非他命二罪間，犯意各別，罪名互殊，應予分論
    併罰。爰審酌被告屢犯不改，顯見其意志不堅，缺乏勒戒動
    機，其施用毒品足以導致精神障礙、性格異常，甚至造成生
    命危險，戕害一己之身體健康，惟其犯後尚能坦承犯行，態
    度尚稱良好等一切情狀，分別量處如主文所示之刑，並定其
    應執行之刑。另扣案之第一級毒品海洛因四包（驗餘合計淨
    重一點七一八公克）、第一級毒品海洛因一包（驗餘淨重零
    點四四七八公克），不問屬於犯人與否，應依毒品危害防制
    條例第十八條第一項前段規定，宣告沒收銷燬之。又盛裝前
    開第一級毒品海洛因之包裝袋四個、一個，參以法務部調查
    局現今所採行之鑑驗方式，包裝袋仍會殘留微量毒品，而無
    法將之完全析離，此有法務部調查局調科壹字第0936239655
    0 號函文意旨可資參照，是可認該四個、一個包裝袋與殘留
    其上之第一級毒品海洛因當已無法析離，而均應視為毒品，
    故應與所盛裝之第一級毒品海洛因併予沒收銷燬，附此敘明
    。至鑑驗所耗損之第一級毒品海洛因，既已滅失，爰不另為
    沒收銷燬之諭知，併予敘明。
據上論斷，應依刑事訴訟法第二百七十三條之一第一項、第二百
九十九條第一項前段，毒品危害防制條例第十條第一項、第二項
、第十八條第一項前段，刑法第十一條、第五十一條第五款，判
決如主文。
本案經檢察官蘇振文到庭執行職務。
中    華    民    國    98    年    9     月    29    日
                  刑事第六庭    法  官  林家賢
上列正本證明與原本無異。
如不服本判決，應於判決送達後十日內，向本院提出上訴書狀，
並應敘述具體理由；其未敘述上訴理由者，應於上訴期間屆滿後
二十日內向本院補提理由書（均須按他造當事人之人數附繕本）
「切勿逕送上級法院」。
                                書記官  林政良
中    華    民    國    98    年    9     月    29    日
附錄本判決論罪科刑法條：
毒品危害防制條例第十條：
施用第一級毒品者，處六月以上五年以下有期徒刑。
施用第二級毒品者，處三年以下有期徒刑。


司法院資訊處製作；財團法人民間司法改革基金會備份。
